【裁判字號】    90,訴,1131
【裁判日期】    901031
【裁判案由】    損害賠償
【裁判全文】
臺灣板橋地方法院民事判決  九十年度訴字第一一三一號
    原      告  欣橋建設有限公司
    法定代理人  郭彭玉
    被      告  甲○○
右當事人間請求損害賠償事件，本院判決如左：
    主      文
原告之訴及假執行之聲請均駁回。
訴訟費用由原告負擔。
    事實及理由
一、本件原告起訴意旨略以：被告於八十六年八月間，得知原告因業務需要就坐落臺
    北縣板橋市○○段二九、二九之一地號土地欲申請建築執照，但因部分地主尚未
    辦妥繼承移轉登記，致未能取得全部地主使用權同意書以進行申請建築執照，而
    新容積率將於八十六年八月十五日實施（屆時容建築面積將形減少），原告公司
    急於辦理建築執照申請，認有機可乘，向原告公司詳稱其與建管單位關係良好，
    可依土地法第三十四條之一規定辦理以即時搶得建築執照，惟需開辦費用新台幣
    （下同）五百萬元，可先行支付二百萬元，並表明若未及時取得建築執照，將退
    回開辦費用，致使原告公司陷於錯誤，而於八十六年八月十四日，在臺北縣政府
    工務局建造管理課投遞「建造執照設計申請書」等文件時，交付被告開辦費用二
    百萬元，嗣原告公司遲未接獲建築執照，乃於八十七年八月間向臺北縣政府工務
    局查證，始知該案早已逾規定補件期限而被註銷，被告亦未退還款項，始知受騙
    ，被告所犯詐欺罪嫌，業據臺灣板橋地方法院檢察署（下稱板橋地檢署）檢察官
    偵查起訴，為此依侵權行為之法律關係，提起本件訴訟，請求被告應給付原告二
    百萬元，及自起訴狀繕本送達之翌日起，至清償日止，按週年利率百分之五計算
    之利息。
二、按原告之訴，依其所訴之事實，在法律上顯無理由者，法院得不經言詞辯論，逕
    以判決駁回之。民事訴訟法第二百四十九條第二項定有明文。次按稱和解者，謂
    當事人約定，互相讓步，以終止爭執或防止爭執發生之契約。而和解有使當事人
    所拋棄之權利消滅及使當事人取得和解契約所訂明權利之效力。民法第七百三十
    六條、第七百三十七條亦分別規定甚明。經核，兩造已就被告涉犯詐欺罪嫌，對
    原告所為侵權行為造成之損害賠償，於八十九年十二月二十六日達成「被告願給
    付原告一百萬元」之和解，並於協議書第二項約定：「甲乙雙方（即兩造）簽定
    本協議書後，即達成和解，甲乙雙方不得再對對方提起任何民刑訴訟。」，此有
    協議書附於本院八十八年度易字第四二○○號刑事案件八十九年十二月二十七日
    訊問筆錄之後，並經原告於該刑事案件中具狀陳明（見原告在刑事案件中於八十
    九年十二月十二日刑事呈報狀）；且本件刑事案件亦採信兩造業已達成和解之情
    ，而為量刑上之參考（見該刑事判決理由欄第二項第四行至第六行所述），是兩
    造既已就本件民事訟爭達成和解，揆諸首揭說明，兩造所拋棄之權利已然消滅，
    並使兩造取得和解契約所訂明權利之效力，是兩造間原先侵權行為之法律關係，
    既已為兩造成立之和解而消滅，原告自僅得依具創設性質之和解關係為請求，今
    原告仍以侵權行為之法律關係，請求被告賠償其損害，自顯無理由，其假執行之
    聲請亦失所附麗，爰不經言詞辯論，逕以判決併予駁回之。
三、據上論結，本件原告之訴顯無理由，依民事訴訟法第二百四十九條第二項、第七
    十八條，判決如主文。
中      華      民      國    九十      年      十      月    三十一    日
                                臺灣板橋地方法院民事第二庭
~B法      官  鍾啟煌
右為正本係照原本作成
如對本判決上訴，須於判決送達後二十日內向本院提出上訴狀。
中      華      民      國    九十      年      十      月    三十一    日
~B法院書記官  李威賜


司法院資訊處製作；財團法人民間司法改革基金會備份。
